【裁判字號】    99,交訴,23
【裁判日期】    990416
【裁判案由】    公共危險等
【裁判全文】
臺灣臺南地方法院刑事判決              99年度交訴字第23號
公  訴  人  臺灣臺南地方法院檢察署檢察官
被      告  丙○○
上列被告因公共危險案件，經檢察官提起公訴（98年度偵字第17
764號），被告於準備程序進行中為有罪之陳述，經本院合議庭
裁定由受命法官獨任進行簡式審判程序後，判決如下：
    主    文
丙○○駕駛動力交通工具肇事，致人傷而逃逸，處有期徒刑陸月
，如易科罰金，以新臺幣壹仟元折算壹日。緩刑貳年。於緩刑期
間付保護管束，並應依執行檢察官之命令，向指定之政府機關、
政府機構、行政法人、社區或其他符合公益目的之機構或團體，
提供肆拾小時之義務勞務。
    事    實
一、丙○○於民國98年10月13日20時25分許，騎乘車牌號號VIG-
    632號輕型機車，沿台南市○區○○路一段西往東方向行駛
    ，途經該路與大智街交岔路口，理應注意車輛行駛時，駕駛
    人應注意汽車行駛至交岔路口，轉彎車應讓直行車先行，及
    行車遇有左轉彎時，應先顯示車輛前後之左邊方向燈光，行
    車減速暫停時，應先顯示燈光。而依當時情形，又無不能注
    意之情事，竟疏於注意，於通過上開交岔路口時，未顯示燈
    光即暫停車輛，並將機車往左彎（車頭朝北）預備左轉，未
    留意應讓直行車先行及顯示燈光，適同一時、地，後方有甲
    ○○所騎乘車牌號碼872-CDV號重型機車行至該處，亦未注
    意車輛行駛時，駕駛人應注意車前狀況，隨時採取必要之安
    全措施及汽車在同一車道行駛時，後車與前車之間應保持隨
    時可以煞停之距離，由於雙方有上述之疏失，見之丙○○之
    機車暫停並左轉時，避煞皆已不及，遂於交岔路口，由甲○
    ○之機車右前側，撞及丙○○機車左前側，致甲○○人車倒
    地後，受有左脛骨上端閉鎖性骨折、左膝十字韌帶扭傷及拉
    傷、左胸及左前臂挫傷之傷害（過失傷害部分因甲○○撤回
    告訴，由本院另為不受理判決）。詎丙○○於肇事後，未留
    於現場處理即行離去，經路人告知後才折返上開車禍地點，
    惟未為何救護措施，即離去現場就醫。
二、案經甲○○訴由臺南市警察局第六分局報請臺灣臺南地方法
    院檢察署檢察官偵查起訴。
    理    由
一、本件係經被告丙○○於準備程序中為有罪之表示，而經本院
    裁定以簡式審判程序加以審理，依刑事訴訟法第273條之2、
    第159條第2項之規定，不適用傳聞法則有關限制證據能力之
    相關規定，合先敘明。
二、訊據被告丙○○對於上揭事實坦承不諱，核與被害人甲○○
    於警詢及偵查中指訴之情節相符，並經證人陳澤臨於偵查中
    具結證述在卷，復有道路交通事故現場圖、道路交通事故調
    查報告表(一)、(二)各1份、財團法人台灣基督長老教會新樓醫
    院診斷證明書1份及交通事故照片12張在卷可稽。本件事證
    明確，被告犯行洵堪認定。
三、核被告丙○○所為，係犯刑法第185條之4之駕駛動力交通工
    具肇事致人受傷而逃逸罪。爰審酌被告駕車肇事後，見甲○
    ○倒在地上受有傷害，竟未留在現場協助處理傷患以及待警
    前來必要之處理，逕行逃離肇事現場，雖經路人告知後返回
    現場，惟未為救護措施，亦未向到場處理之警員表明其即為
    肇事車輛之駕駛人，即自行離去，罔顧被害者之安全，惡性
    非輕，然念其業與被害人甲○○達成和解，並於調解當場給
    付賠償完畢，此有屏東縣內埔鄉調解委員會99年民（刑）調
    字第25號調解書1份在卷可參，並審酌被告生活狀況、品行
    、智識程度（高職肄業），及被害人受傷情形，以及被告於
    審理時已知坦認犯行等一切情狀，量處如主文所示之刑，並
    諭知易科罰金之折算標準。再查，被告前未曾受有刑之宣告
    ，有臺灣高等法院被告前案紀錄表在卷可按，其因一時失慮
    ，致罹刑典，犯後坦承犯行，且亦與被害人甲○○達成和解
    ，有前開調解書在卷可憑，容見其有彌補過錯之心，信其經
    本次偵審程序，當知所警惕而無再犯之虞，因認前開所宣告
    之刑，以暫不執行為適當，爰依刑法第74條第1項第1款規定
    ，併予宣告緩刑2年，用啟自新。再考量被告駕車肇事致人
    受傷後，竟逕行逃逸，顯係欠缺守法之正確觀念，為強化其
    法治概念，使其於緩刑期內能深知警惕，並使緩刑宣告不致
    輕易遭到撤銷，乃依刑法第74條第2項第5款規定，命被告應
    依執行檢察官之命令，向指定之政府機關、政府機構、行政
    法人、社區或其他符合公益目的之機構或團體，提供40小時
    之義務勞務，併依刑法第93條第1項第2款規定，於緩刑期間
    付保護管束。
據上論斷，應依刑事訴訟法第273條之1第1項、第299條第1項前
段，刑法第185條之4、第41條第1項前段、第74條第1項第1款、
第2項第5款、第93條第1項第2款，刑法施行法第1條之1，判決如
主文。
本案經檢察官乙○○到庭執行職務。
中    華    民    國    99    年    4     月    16    日
                  刑事第十一庭  法  官  張家瑛
以上正本證明與原本無異。
如不服本判決應於收受本判決後10日內向本院提出上訴書狀，並
應敘述具體理由。其未敘述上訴理由者，應於上訴期間屆滿後20
日內向本院補提理由書狀（均須按他造當事人之人數附繕本）「
切勿逕送上級法院」。
                                書記官  李淑惠
中    華    民    國    99    年    4     月    19    日
附錄論罪科刑法條：
中華民國刑法第185條之4
駕駛動力交通工具肇事，致人死傷而逃逸者，處6月以上5年以下
有期徒刑。

司法院資訊處製作；財團法人民間司法改革基金會備份。
